臺灣臺中地方法院交通事件裁定       100年度交聲字第2699號
                                   100年度交聲字第2700號
原處分機關  交通部公路總局臺中區監理所
異  議  人
即受處分人  張書豪
上列異議人即受處分人因違反道路交通管理處罰條例案件，對於
交通部公路總局臺中區監理所民國100年8月16日、100年8月31日
所為之裁決（中監違字第裁60-1G0000000號、中監違字第裁60-1
G0000000號）聲明異議，本院裁定如下：
    主  文
異議均駁回。
    理    由
一、原處分機關係以：異議人即受處分人張書豪所有之車號3468
    -ZG號自用小客車，分別於民國99年12月13日上午8時24分、
    100年1月2日上午11時10分許，在臺中市○○路（復興路-雙
    十路）、復興路（自由路-南京路），因「在道路收費停車
    處所停車不依規定繳費」之違規，經臺中市政府交通局依違
    反道路交通管理處罰條例第56條第2項逕行舉發，而受處分
    人未於期限內到案申訴，原處分機關遂依上開條文，各裁處
    受處分人罰鍰新臺幣（下同）300元。
二、受處分人聲明異議意旨則以：本人從未收到明信片通知。
三、按汽車駕駛人在道路收費停車處所停車，未依規定繳費，主
    管機關應書面通知駕駛人於7日內補繳，並收取必要之工本
    費用，逾期再不繳納，處300元罰鍰，道路交通管理處罰條
    例第56條第2項定有明文。次按違反道路交通管理事件統一
    裁罰基準及處理細則第5條規定，處理違反道路交通管理事
    件，有關文書送達之程序，依行政程序法之規定。而「送達
    ，於應受送達人之住居所、事務所或營業所為之；但在行政
    機關辦公處所或他處會晤應受送達人時，得於會晤處所為之
    」、「於應送達處所不獲會晤應受送達人時，得將文書付與
    有辨別事理能力之同居人、受僱人或應送達處所之接收郵件
    人員」，則為行政程序法第72條第1項、第73條第1項所明定
    。
四、經查：
  (一)本件車牌號碼3468-ZG號自用小客車，分別於99年12月13日
    上午8時24分、100年1月2日上午11時10分許，在臺中市○○
    路（復興路-雙十路）、復興路（自由路-南京路），因「在
    道路收費停車處所停車不依規定繳費」之違規，為臺中市政
    府交通局逕行舉發，為受處分人所不爭執，並有卷附舉發違
    反交通管理事件通知單2紙可憑。
  (二)受處分人雖以前詞置辯，惟查受處分人自88年8月30日即設
    籍於「臺中市○○○路118號5樓之7」（亦為車籍地），迄
    今無變遷紀錄，且該址亦經受處分人於本件聲明異議狀內自
    書為其住所，有受處分人之全戶戶籍資料（完整姓名）查詢
    結果、車號查詢汽車車籍各1紙在卷可稽，足徵該址確為受
    處分人之住所無訛。
  (三)而臺中市政府交通局前於100年3月7日、3月14日，分別以單
    號：ZZＺ0000000000000號、ZZＺ0000000000000號停車費補繳
    通知單，通知受處分人補繳前開停車費，並將上開補繳通知
    單交由郵務機關送達至受處分人之前揭住所，嗣因不獲會晤
    其本人，而分別於100年3月9日、3月15日，將該催繳通知單
    交付予其有辨別事理能力之受僱人麗園道公寓大廈管理委員
    會管理員收受。嗣因受處分人仍未依規定繳納停車費，臺中
    市政府交通局再以100年4月27日中市交停管字第1G0000000
    號、100年5月2日中市交停管字第1G0000000號舉發違反道路
    交通管理事件違規通知單，逕行舉發受處分人「在道路收費
    停車處所停車，經催繳不依規定繳費」之違規事實，並將上
    開舉發通知單交由郵務機關送達至受處分人前揭住所，仍因
    不獲會晤其本人，而於100年4月28日、5月3日由其受僱人麗
    園道公寓大廈管理委員會管理員收受在案，以上有臺中市政
    府交通局100年9月22日中市交停管字第1000023803號函暨隨
    函檢附之臺中市公有停車場停車費補繳通知單送達證書、舉
    發通知單送達證書各2紙存卷可參。依前揭說明，上開補繳
    通知單及舉發通知單均已於前揭送達日期送達予受處分人之
    受僱人，自生法律上合法送達之效力，受處分人所辯未收到
    明信片通知云云，尚與事實不合，而不足採。
五、縱上所述，受處分人確有上揭在道路收費停車處所停車，未
    依規定繳費，經主管機關書面催繳，逾期仍不繳納之違規事
    實，堪以認定。從而，受處分人既未於各該舉發違規通知單
    所載應到案期限前繳納罰鍰，亦未提出陳述意見，原處分機
    關乃分別以100年8月16日中監違字第裁60-1G0000000號、
    100年8月31日中監違字第裁60-1G0000000號裁決書，依道路
    交通管理處罰條例56條第2項及違反道路交通管理事件統一
    裁罰基準表之規定，各裁處異議人罰鍰300元，核無違誤。
    本件聲明異議為無理由，應予駁回。
據上論斷，應依道路交通管理處罰條例第87條第2項，道路交通
事件處理辦法第18條，裁定如主文。
中    華    民    國   100    年    10    月    14    日
                            交通庭法  官  羅智文
以上正本證明與原本無異。
如不服本裁定，應於收受送達後5日內向本院提出抗告狀。（應
附繕本）
                                  書記官  廖健雄
中    華    民    國   100    年    10    月    17    日